【裁判字號】    95,易,437
【裁判日期】    951201
【裁判案由】    違反毒品危害防制條例
【裁判全文】
臺灣雲林地方法院刑事判決               95年度易字第437號
公  訴  人  臺灣雲林地方法院檢察署檢察官
被      告  甲○○
                    （現另案羈押於臺灣雲林看守所）
上列被告因違反毒品危害防制條例案件，經檢察官提起公訴（95
年度毒偵字第1170號、第1226號），被告於準備程序進行中，就
被訴事實為有罪之陳述，本院合議庭裁定由受命法官獨任依簡式
審判程序審理，判決如下：
    主      文
甲○○施用第二級毒品，累犯，處有期徒刑伍月，如易科罰金，
以銀元佰元折算壹日。
    事      實
一、甲○○前因違反毒品危害防制條例案件，先後經本院於89年
    5 月30日、90年5 月6 日，以89年度易字第169 號、90年度
    易字第5 號分別判處有期徒刑6 月確定，接續執行，經縮短
    刑期假釋出監，91年10月19日假釋期滿未經撤銷，以已執行
    論。並由本院以89年度毒聲字第256 號裁定強制戒治，於90
    年11月7 日執行完畢釋放出所。詎猶不知悔悟，於前開強制
    戒治執行完畢釋放後5 年內，復基於施用第2 級毒品甲基安
    非他命（下稱甲基安非他命）之犯意，於95年6 月27日，在
    雲林縣西螺鎮友人住處，以將甲基安非他命置於電燈泡內，
    用火燒烤使成煙霧狀後吸食其煙之方式，施用甲基安非他命
    1 次。嗣其另涉竊盜案件，於95年6 月30日為警查獲採尿，
    並隔日解送至臺灣雲林看守所（下稱雲林看守所）羈押時亦
    對其採尿，送驗均呈甲基安非他命陽性反應。
二、案經雲林縣警察局西螺分局報告暨雲林看守所函送臺灣雲林
    地方法院檢察署檢察官偵查起訴。
    理      由
一、上開犯罪事實，業據被告甲○○於檢察事務官詢問及本院審
    理中坦承不諱，其尿液經檢驗後呈甲基安非他命陽性反應，
    此有西螺分局尿液送檢真實姓名對照表、檢體採收紀錄表、
    詮昕科技股份有限公司95年7 月13日00000000號、95年7 月
    20日00000000號濫用藥物尿液檢驗報告各1 紙附卷足憑，堪
    認其自白與事實相符。又其前有如犯罪事實欄所示之強制戒
    治等情，有臺灣高等法院被告前案紀錄表1 份在卷可參。本
    件事證明確，被告於前開強制戒治執行完畢釋放後5 年內，
    再犯本件毒品危害防制條例第10條施用第二級毒品之犯行，
    堪以認定。
二、(一)行為後法律有變更者，適用行為時之法律。但行為後之法
      律有利於行為人者，適用最有利於行為人之法律，現行刑
      法第2 條第1 項定有明文。查刑法業於94年1 月7 日修正
      ，於94年2 月2 日公布，並於被告行為後之95年7 月1 日
      施行。是本件被告行為後，法律已有變更。按現行刑法第
      2 條第1 項之規定，係規範行為後法律變更所生新舊法律
      比較適用之準據法，於新刑法施行後，應適用新刑法第2
      條第1 項之規定，為「從舊從輕」之比較。又比較時應就
      罪刑有關之共犯、未遂犯、想像競合犯、牽連犯、連續犯
      、結合犯，以及累犯加重、自首減輕暨其他法定加減原因
      （如身分加減）與加減比例等一切情形，綜其全部之結果
      ，而為比較，再適用有利於行為人之法律處斷，不得一部
      割裂分別適用不同之新舊法，最高法院95年第8 次刑事庭
      會議決議意旨可資參照。本案關於新舊法比較詳如附表所
      示，經綜合比較結果，修正前刑法之規定並無不利於行為
      人，而應予適用，核先敘明。
    (二)查甲基安非他命屬毒品危害防制條例第2 條第2 項第2 款
      所列第二級毒品，核被告甲○○所為，係犯毒品危害防制
      條例第10條第2 項之施用第二級毒品罪。
    (三)其持有毒品進而施用，持有之低度行為為施用之高度行為
      所吸收，不另論罪。
    (四)被告前因違反毒品危害防制條例案件，先後經本院於89年
      5 月30日、90年5 月6 日，以89年度易字第169 號、90年
      度易字第5 號分別判處有期徒刑6 月確定，接續執行，經
      縮短刑期假釋出監，91年10月19日假釋期滿未經撤銷，以
      已執行論，此有臺灣高等法院被告前案紀錄表1 份在卷足
      憑。其於前開徒刑執行完畢5 年內，再犯本件有期徒刑以
      上之罪，為累犯，應加重其刑。
    (五)爰審酌被告有構成累犯之前科，此有臺灣高等法院被告前
      案紀錄表1 份在卷可稽，其經強制戒治，仍不知戒絕毒品
      ，耽溺於戕身之物，並其犯後坦白承認，態度良好等犯罪
      之動機、目的、手段及所生之危險或損害等一切情狀，爰
      量處如主文所示之刑，並諭知易科罰金之標準。
三、據上論斷，應依刑事訴訟法第273 條之1 第1 項、第299 條
    第1 項前段，毒品危害防制條例第10條第2 項，刑法第2 條
    第1 項前段、第11條前段、修正前刑法第47條、第41條第1
    項前段，修正前罰金罰鍰提高標準條例第2 條，判決如主文
    。
本案經檢察官乙○○到庭執行職務
中    華    民    國    95    年    12    月    1     日
                  刑事第二庭  法  官  李  貞  瑩
以上正本證明與原本無異。
如不服本判決，應於判決送達後10日內，向本院提出上訴狀。（
須附繕本）
中    華    民    國    95    年    12    月    4     日
                              書記官  孫  秀  桃
附錄本案論罪科刑法條全文
毒品危害防制條例第10條
施用第一級毒品者，處 6 月以上 5 年以下有期徒刑。
施用第二級毒品者，處 3 年以下有期徒刑。
附表
┌────────┬────────┬────────┬────────┐
│法        條    │修正前規定      │修正後規定      │新舊法之適用    │
├────────┼────────┼────────┼────────┤
│刑法第41條第1 項│刑法第41條第1 項│刑法第41條第1 項│(一)適用舊法。    │
│前段易科罰金部分│前段規定：「犯最│前段規定：「犯最│(二)本件被告行為時│
│                │重本刑為5 年以下│重本刑為5 年以下│之易科罰金折算標│
│                │有期徒刑以下之刑│有期徒刑以下之刑│準，應以銀元100 │
│                │之罪，而受6 個月│之罪，而受6 個月│元至300 元折算為│
│                │以下有期徒刑或拘│以下有期徒刑或拘│1 日，經依現行法│
│                │役之宣告，因身體│役之宣告者，得以│規所定貨幣單位折│
│                │、教育、職業、家│新臺幣1000元、  │算新臺幣條例第2 │
│                │庭之關係或其他正│2000元或3000元折│條規定換算為新臺│
│                │當事由，執行顯有│算1 日，易科罰金│幣後，應以新臺幣│
│                │困難者，得以1 元│。但確因不執行所│300 元至900 元折│
│                │以上3 元以下折算│宣告之刑，難收矯│算為1 日，修正後│
│                │1日 ，易科罰金。│正之效，或難以維│則以新臺幣1,000 │
│                │」罰金罰鍰提高標│持法秩序者，不在│元、2,000 元、  │
│                │準條例第2 條（已│此限。」        │3,000 元折算1 日│
│                │刪除）規定：「依│                │，修正後刑法第41│
│                │刑法第41條易科罰│                │條第1 項前段規定│
│                │金或第42條第2 項│                │，並非較有利於被│
│                │易服勞役者，均就│                │告，依刑法第2 條│
│                │其原定數額提高為│                │第1 項前段規定，│
│                │100 倍折算1日 ；│                │適用行為時法律即│
│                │法律所定罰金數額│                │修正前刑法第41條│
│                │未依本條例提高倍│                │第1 項前段及罰金│
│                │數，或其處罰法條│                │罰鍰提高標準條例│
│                │無罰金刑之規定者│                │第2 條規定，定其│
│                │，亦同。」      │                │易科罰金之折算標│
│                │                │                │準。            │
├────────┼────────┼────────┼────────┤
│刑法第47條      │受有期徒刑之執行│受徒刑之執行完畢│(一)適用舊法。    │
│累犯            │完畢，或受無期徒│，或一部之執行而│(二)被告前因違反毒│
│                │刑或有期徒刑一部│赦免後，5 年以內│品危害防制條例案│
│                │之執行而赦免後，│故意再犯有期徒刑│件，先後經本院於│
│                │5 年以內再犯有期│以上之罪者，為累│89年5 月30日、90│
│                │徒刑以上之罪者，│犯，加重本刑至2 │年5 月6 日，以89│
│                │為累犯，加重本刑│分之1 。第98條第│年度易字第169 號│
│                │至2分之1。      │2項 關於因強制工│、90年度易字第5 │
│                │                │作處分之執行完畢│號分別判處有期徒│
│                │                │或一部之執行而免│刑6 月確定，接續│
│                │                │除後，5 年以內故│執行，經縮短刑期│
│                │                │意再犯有期徒刑以│假釋出監，91年10│
│                │                │上之罪者，以累犯│月19日假釋期滿未│
│                │                │論。            │經撤銷，以已執行│
│                │                │                │論，有臺灣高等法│
│                │                │                │院被告前案紀錄表│
│                │                │                │1份 附卷可憑，被│
│                │                │                │告於有期徒刑執行│
│                │                │                │完畢後，5 年以內│
│                │                │                │再故意犯本件有期│
│                │                │                │徒刑以上之罪，不│
│                │                │                │論依修正前之刑法│
│                │                │                │第47條，或修正後│
│                │                │                │之刑法第47條第1 │
│                │                │                │項之規定，均構成│
│                │                │                │累犯，則修正後刑│
│                │                │                │法第47條第1 項之│
│                │                │                │規定對被告並非較│
│                │                │                │為有利，仍應依刑│
│                │                │                │法第2 條第1 項前│
│                │                │                │段規定，逕依修正│
│                │                │                │前刑法第47條規定│
│                │                │                │，論以累犯，加重│
│                │                │                │其刑。          │
└────────┴────────┴────────┴────────┘


司法院資訊處製作；財團法人民間司法改革基金會備份。
